臺灣高雄地方法院刑事判決　　　　　　　96年度訴字第4787號
公　訴　人　臺灣高雄地方法院檢察署檢察官
被　　　告　甲○○
　　　　　　　　　　（現另案於臺灣高雄監獄執行中）
上列被告因毒品危害防制條例案件，經檢察官提起公訴（96年度
毒偵字第7548、8055號），被告於本院準備程序為有罪之陳述，
經合議庭裁定由受命法官依簡式審判程序獨任審理，判決如下：
    主  文
甲○○施用第一級毒品，累犯，處有期徒刑捌月。又施用第一級
毒品，累犯，處有期徒刑捌月。應執行有期徒壹年。
    事  實
一、甲○○前因施用毒品案件（一犯），經送強制戒治後，於民
    國90年5 月3 日停止執行釋放（惟續執行另案徒刑）付保護
    管束，於90年11月16日保護管束期滿、前開停止執行之處分
    未經撤銷視為執行完畢。復於94年間因施用毒品之毒品危害
    防制條例案件（二犯），經法院分別判處有期徒刑10月、4
    月確定，嗣經定其應執行之刑為有期徒刑1 年，於95年2 月
    15 日 入監服刑，於96年2 月14日期滿執行完畢（構成累犯
    ）。詎不知悔改，猶各基於施用第一級毒品海洛因之犯意，
    分別於96年7 月19日上午某時、同年8 月16日上午某時，均
    在高雄市之路邊，以注射方式，施用第一級毒品海洛因各1
    次。嗣經通知而依序於96年7 月19日21時50分許、同年8 月
    16日12時許前往警局採尿送驗，因檢驗結果俱呈嗎啡（海洛
    因於人體內之代謝物）陽性反應，始悉全情。
二、案經高雄市政府警察局小港分局報請臺灣高雄地方法院檢察
    署檢察官偵查起訴。
    理  由
一、本件被告甲○○所犯為死刑、無期徒刑或最輕本刑為3 年以
    上有期徒刑以外之罪，其於準備程序中就被訴犯罪事實，為
    有罪之陳述，經法官告知簡式審判程序之旨，並聽取當事人
    之意見後，依刑事訴訟法第273 條之1 第1 項規定，裁定由
    受命法官獨任進行簡式審判程序，合先指明。
二、訊據被告對於前開犯行均坦承不諱，且其前開2 次為警所採
    之尿液，經送正修科技大學超微量研究科技中心檢驗結果，
    均呈現嗎啡（海洛因於人體內之代謝物）陽性反應，有該中
    心96年8 月8 日R00-0000-000號、96年8 月29日R00-0000-0
    00號檢驗報告暨對照表共2 份在卷可按，足認被告之自白與
    事實相符，其於前開時地，2 次施用第一級毒品之犯行俱堪
    認定。被告曾因施用毒品案件（一犯），經送強制戒治後，
    於90年5 月3 日停止執行釋放付保護管束，於90年11月16日
    保護管束期滿、前開停止執行之處分未經撤銷視為執行完畢
    ；復於94年間因施用毒品之毒品危害防制條例案件（二犯）
    ，經法院分別判處有期徒刑10月、4 月確定，嗣經定其應執
    行之刑為有期徒刑1 年，於95年2 月15日入監服刑，於96年
    2 月14日期滿執行完畢等情，有卷附臺灣高等法院被告前案
    紀錄表1 份可佐，從而被告於初犯（指前開一犯）施用毒品
    案件經強制戒治後，於五年內已再犯施用毒品犯行（指前開
    二犯），而不合於毒品危害防制條例第20條第3 項「五年後
    再犯」之規定，且顯見其再犯率甚高，原實施強制戒治已無
    法收其實效，則本案之2 次施用第一級毒品犯行，即應逕依
    該條例第10條第1 項論科（最高法院95年度第7 次刑事庭會
    議決議意旨參照）。
三、核被告所為，均係犯毒品危害防制條例第10條第1 項之施用
    第一級毒品罪。被告為施用而持有各該毒品，持有之低度行
    為應俱為施用之高度行為所吸收，不另論罪。被告所犯前開
    施用第一級毒品2 罪間，在時間點上相隔近月，顯係出於各
    別犯意而為之者，應分論併罰（最高法院96年度第9 次刑事
    庭會議決議意旨參照）。被告曾因毒品危害防制條例案件，
    經法院分別判處有期徒刑10月、4 月確定，嗣經定其應執行
    之刑為有期徒刑1 年，於95年2 月15日入監服刑，於96年2
    月14日期滿執行完畢乙節，已如前述，其於該徒刑執行完畢
    後，5 年以內故意再犯本案有期徒刑以上之2 罪，均應依刑
    法第47條第1 項規定論以累犯，並加重其刑。
四、本院審酌被告前曾因施用毒品經強制戒治及刑之執行，卻復
    犯本案之施用一級毒品犯行，足見其欠缺戒除毒品之決心，
    誠屬不該；惟念被告施用毒品，乃屬對其自身健康之戕害行
    為，對社會所造成之損害尚非直接；末並斟酌本案認明各該
    施用第一級毒品犯行之次數均僅為1 次，及被告之智識程度
    、生活狀況等一切情狀，爰分別量處如主文所示之刑，並定
    其應執行之刑。
五、本院前於96年8 月10日以96年度訴字第2351號判決（下稱前
    案）所認明被告施用第一級毒品海洛因之時間點，乃分別為
    96年3 月14日、同年4 月8 日，而俱與本案認明之施用時點
    ，相隔數月，差距經久，是以本案與前案犯行間，自不生一
    罪關係，併予指明。
據上論結，應依刑事訴訟法第273 條之1 第1 項、第299 條第1
項前段，毒品危害防制條例第10條第1 項，刑法第11條前段、第
47條第1 項、第51條第5 款，判決如主文。
本案經檢察官乙○○到庭執行職務
中　　華　　民　　國　　96　　年　　12　　月　　4 　　日
　　　　　　　　　刑事第十四庭  法　官　莊珮吟
以上正本證明與原本無異。
如不服本判決應於收受本判決後10日內向本院提出上訴書狀，並
應敘述具體理由，如未敘述上訴理由者，應於上訴期間屆滿後20
日內補提理由書狀於本院（均須按他造當事人之人數附繕本）「
切勿逕送上級法院」。
中　　華　　民　　國　　96　　年　　12　　月　　4 　  日
  　　　　　　　　　　　　　　　書記官　王淑娟
◎附錄本案所犯法條：
《毒品危害防制條例第10條第1 項》
施用第一級毒品者，處6 月以上5 年以下有期徒刑。
